【裁判字號】    96,易,668
【裁判日期】    970327
【裁判案由】    詐欺
【裁判全文】
臺灣基隆地方法院刑事判決               96年度易字第668號
公  訴  人  臺灣基隆地方法院檢察署檢察官
被      告  丙○○
被      告  己○○
上列被告因詐欺案件，經檢察官提起公訴（96年度偵字第2464號）
，本院判決如下：
    主  文
丙○○、己○○共同意圖為自己不法之所有，以詐術使人將本人
之物交付，丙○○處有期徒刑拾月，減為有期徒刑伍月，如易科
罰金，以新臺幣壹仟元折算壹日。己○○處有期徒刑陸月，如易
科罰金，以新臺幣壹仟元折算壹日，減為有期徒刑參月，如易科
罰金，以新臺幣壹仟元折算壹日。
    事  實
一、丙○○係馥晟通運有限公司（以下簡稱馥晟公司）之負責人
    ，明知車號33－FE號半拖車係為戊○○出資所購，暫靠行在
    該公司，所有權應歸由戊○○，因急需金錢調度，竟夥同己○○，共同基於意圖為自己不法所有之犯意聯絡，於民國（
    下同）95年7 月間，打電話向大眾國際租賃股份有限公司（
    設於高雄市苓雅區○○○路58號9樓之1；以下簡稱大眾公司
    ）之承辦人員丁○○，表示要向該公司辦理汽車貸款，並要
    提供車號33－FE號半拖車併同車號HA-305號曳引車，作為擔
    保品，來辦理動產擔保抵押設定，復佯稱靠行之33－FE號半
    拖車併同車號HA-305號曳引車真正車主己○○也同意辦理本
    件貸款，致使大眾公司不疑有詐，同意貸款新臺幣 (下同)7
    42,000元，丙○○獲悉後，於96年7月4日，邀同己○○佯以
    車主身分，至大眾公司台北市總公司處，向大眾公司業務承
    辦人甲○○辦理簽訂契約及對保手續，丙○○及己○○為取
    信大眾公司人員，分別擔任該貸款之連帶保證人，並分別在
    動產抵押契約書（2份)連帶保證人欄簽名用印，復再提供發
    票人為馥晟公司（發票日時間為95年8 月8日起逐月至96年1
    月8日；帳號000000000；付款人為華南商業銀行；支票號碼
    為SC0000000-00)之面額33,900元支票6張、發票人為己○○
    (發票日為96年2月5日逐月至97年7月5日；帳號0000000；付
    款人為大眾南商業銀行；支票號碼為BA00000000-00)之面額
    33,900元支票18張，總計24張，大眾公司而陷於錯誤，依約
    撥款給馥晟公司。
二、嗣於95年8 月起，大眾公司需要丙○○提供上開車輛之車籍
    及車輛，來辦理驗車及動產抵押權設定等事宜，丙○○一直
    不斷拖延，最後僅提供33－FE號半拖車籍資料，拒不將車號
    HA-305號曳引車之車籍資料及該二台車輛供大眾公司送件，
    大眾公司知受騙，循線查知上情。
三、案經大眾公司訴由臺灣基隆地方法院檢察署檢察官偵查起訴
    。
    理  由
一、訊據被告丙○○、己○○對於提供車號33－FE號半拖車併同
    車號HA-305號曳引車，作為擔保品，向大眾公司辦理動產擔
    保抵押設定，並順利貸得742,000 元之事實，坦承不諱，惟
    均矢口否認有共同詐欺之犯行，被告丙○○辯稱：33─FE號
    半拖車與HA─305 號拖車是分別由靠行司機戊○○、己○○
    購買，因登記在馥晟公司名下，才以公司名義向大眾公司各
    別貸款，33─FE號半拖車貸得90萬元，HA─305 號拖車貸得
    70萬元，且由戊○○、己○○各別簽發支票交付大眾公司，
    後來HA─305號拖車實際買受人己○○因HA─305號拖車車況
    不好，需花一筆錢修理，遂表示不想買，就由馥晟公司接手
    ，並將己○○先前簽發支票中之6 張，向大眾公司換成馥晟
    公司的票，但馥晟公司經濟不好，支票才沒兌現，伊並無詐
    欺之故意云云；被告己○○辯稱：伊是丙○○介紹，向大眾
    公司貸款購買33─FE號半拖車與HA─305 號拖車，並簽發支
    票24張給大眾公司，但後來發現HA─305 號車是中古車，需
    花錢整修，就向丙○○表示不想買了，並請丙○○將伊交給
    大眾公司之支票以馥晟公司支票換回，丙○○僅換回其中6
    張，餘均丙○○未處理，致伊房屋遭大眾公司查封，伊無與
    丙○○共同詐欺云云。經查，被告丙○○、己○○向大眾公
    司表示己○○為車號33－FE號半拖車併同車號HA-305號曳引
    車車主，靠行於馥晟公司，而以上開二車為擔保品，向大眾
    公司辦理動產擔保抵押設定，並貸得742,000 元之事實，業
    據告訴代理人郭宗富於偵查中、證人丁○○、甲○○於偵查
    中及本院審理時證述明確，並有動產扺押契約書2 紙附卷可
    稽，惟查，車號33－FE號半拖車，是證人戊○○併同車號45
    9─HD 號曳引車自行貸款購買，因靠行在被告丙○○經營之
    馥晟公司，始將上開二車登記在馥晟公司名下並將車籍資料
    交付被告丙○○，而被告丙○○、己○○未經證人戊○○同
    意，將車號33－FE 號半拖車併同另一部車號HA─305號曳引
    車，向大眾公司貸款742000元等情，復據證人戊○○證述屬
    實，且有證人戊○○提供之貸款資料在卷可參，可知被告丙○○、己○○係利用證人戊○○將車號33－FE號半拖車靠行
    於馥晟公司並將車籍資料存放在公司之機會，未經證人戊○○同意向大眾公司貸款。另車號HA─305 號曳引車雖係被告
    丙○○以馥晟公司名義向桃園縣振穩交通有限公司購買，惟
    被告丙○○購買該車之初，該車即在停駛狀態，而被告丙○○於95年7月6日購入後，於同年9 月21日又轉賣華亨交通企
    業有限公司，此有交通部公路總局台北區監理所基隆監理站
    96年8月7日北監基一字第0960008022號函及所附之汽車異動
    歷史查詢、汽（機）車各項異動登記書可證，再佐以被告己○○在金融機構所有交易往來情形，被告己○○並無購車之
    資力，有基隆市農會函、華南商業銀行基隆港口分行函、台
    灣土地銀行基隆分行函、台灣中小企業銀行基隆分行函、華
    南銀行七堵分行函、台灣郵政股份有限公函，顯見被告丙○○、己○○並無購買車號HA─305 號曳引車之真意。綜上足
    證，被告丙○○、己○○利用戊○○所有車號33－FE號半拖
    車靠行於馥晟公司之便，未經戊○○同意，以該車併同非真
    意購買之車號HA─305 號曳引車向大眾公司貸款，渠二人有
    共同詐欺之意圖甚明。從而，本案事證明確，被告二人詐欺
    犯行，洵堪認定。
二、論罪科刑
  (一)核被告所為，係犯刑法第339條第1項之詐欺取財既遂罪。
  (二)被告二人就前開詐欺犯行間，有犯意之聯絡及行為之分擔，
    為共同正犯。
  (三)本院審酌被告二人之品行、生活狀況、智識程度、犯後態度
    等一切情狀，各量處如主文所示之刑，併諭知如主文所示之
    易科罰金折算標準。末以，本案被告之犯罪時間，既係96年
    4月24日以前之95年7月4 日，詳如前述，尤以所犯法條罪名
    暨所受刑之宣告復俱無中華民國九十六年罪犯減刑條例第3
    條第1 項所列各款規定之適用，則其當屬「應予減刑」之案
    件。爰依中華民國九十六年罪犯減刑條例第7條、第2條第1
    項第3款、第9條規定，就所宣告之有期徒刑減其刑期二分之
    一，併參酌法院辦理九十六年減刑案件應行注意事項所揭示
    意旨，於本判決之主文項下同時諭知其宣告刑、減得之刑及
    併諭知易科罰金之折算標準。
據上論斷，應依刑事訴訟法第299條第1項前段，刑法第28條、第
339條第1 項、第41條第1項前段，刑法施行法第1條之1，中華民
國九十六年罪犯減刑條例第2條第1 項第3款、第7條、第9條，判
決如主文。
本案經檢察官乙○○到庭執行職務。
中    華    民    國    97    年    3     月    27    日
                  刑事第四庭審判長法  官  齊  潔
                                  法  官  何怡穎
                                  法  官  王慧惠
以上正本證明與原本無異。
如不服本判決應於收受本判決後10日內向本院提出上訴書狀，其
未敘述上訴理由者，並得於提起上訴後10日內向本院補提理由書
狀（均須按他造當事人之人數附繕本）「切勿逕送上級法院」。
中    華    民    國    97    年    3     月    27    日
                                  書記官  王月娥
附錄論罪法條
刑法第339條第1項
意圖為自己或第三人不法之所有，以詐術使人將本人或第三人之
物交付者，處5年以下有期徒刑、拘役或科或併科1千元以下罰金
。


司法院資訊處製作；財團法人民間司法改革基金會備份。
